【裁判字號】    98,訴,1355
【裁判日期】    980909
【裁判案由】    毒品危害防制條例
【裁判全文】
臺灣臺中地方法院刑事判決              98年度訴字第1355號
公  訴  人  臺灣臺中地方法院檢察署檢察官
被      告  庚○○
                    （現於臺灣臺中看守所羈押中）
選任辯護人  張右人律師
上列被告因違反毒品危害防制條例案件，經檢察官提起公訴（九
十七年度偵字第二九○二一號），及就同一事實移送併辦（九十
八年度偵字第一四二○一號），本院判決如下：
    主    文
庚○○犯如附表壹所示之販賣第一級毒品罪，各處如附表壹所示
之刑。應執行有期徒刑貳拾貳年；因犯罪所得如附表壹編號一至
八所示之財物新臺幣伍仟元，與不詳成年男子等連帶沒收之，如
全部或一部不能沒收時，以其等財產連帶抵償之；因犯罪所得如
附表壹編號九所示之財物新臺幣壹仟元，與朱偉誌、陳建維連帶
沒收之，如全部或一部不能沒收時，以其等財產連帶抵償之；因
犯罪所得如附表壹編號十所示之財物新臺幣伍佰元，與朱偉誌、
丙○○、陳建維連帶沒收之，如全部或一部不能沒收時，以其等
財產連帶抵償之；因犯罪所得如附表壹編號十一至十八所示之財
物新臺幣捌仟元，與朱偉誌、不詳成年男子等連帶沒收之，如全
部或一部不能沒收時，以其等財產連帶抵償之；因犯罪所得如附
表壹編號二八至二九所示之財物新臺幣壹仟佰元，與朱偉誌連
帶沒收之，如全部或一部不能沒收時，以其等財產連帶抵償之；
因犯罪所得如附表壹編號十九至二七、三十至三七所示之財物新
臺幣壹萬伍仟元，沒收，如全部或一部不能沒收時，以其財產抵
償之；扣案之門號0000000000號行動電話壹支（含Ｓ
ＩＭ卡壹張），沒收；未扣案之門號0000000000號Ｓ
ＩＭ卡壹張，沒收，如全部或一部不能沒收時，與不詳成年男子
等連帶追徵其價額或以其等財產連帶抵償之；未扣案之門號00
00000000號ＳＩＭ卡壹張，沒收，如全部或一部不能沒
收時，與朱偉誌連帶追徵其價額或以其等財產連帶抵償之。
庚○○被訴如附表貳所示之行為，無罪。
    犯罪事實
一、庚○○明知海洛因係毒品危害防制條例第二條第一項第一款
    所規定之第一級毒品，未經許可不得販賣，竟為下列販賣海
    洛因之行為：
  (一)庚○○與真實姓名年籍均不詳成年男子（下稱不詳成年男子
    ），共同基於販賣第一級毒品海洛因之犯意聯絡，於民國九
    十六年九月初某日，由庚○○以門號0000000000
    號行動電話，接獲甲○○以公用電話來電洽購海洛因事宜，
    並約在臺中縣豐原市葫蘆墩國小旁交易。同日甲○○到達前
    述國小附近，即由庚○○指派之不詳成年男子將海洛因一包
    （重量不詳）交予甲○○，並向甲○○收取新臺幣（下同）
    五百元之代價。
  (二)庚○○與真實姓名年籍均不詳成年男子（下稱不詳成年男子
    ），共同基於販賣第一級毒品海洛因之犯意聯絡，於九十六
    年九月底某日，由庚○○以門號0000000000號行
    動電話，接獲甲○○以公用電話來電洽購海洛因事宜，並約
    在臺中縣豐原市元富大飯店旁便利商店前交易。同日甲○○
    到達前述便利商店前，即由庚○○指派之不詳成年男子將海
    洛因一包（重量不詳）交予甲○○，並向甲○○收取一千元
    之代價。
  (三)庚○○與真實姓名年籍均不詳成年男子（下稱不詳成年男子
    ），共同基於販賣第一級毒品海洛因之犯意聯絡，於九十六
    年十月初某日，由庚○○以門號0000000000號行
    動電話，接獲甲○○以門號0000000000行動電話
    來電洽購海洛因事宜，並約在臺中縣豐原市元富大飯店旁便
    利商店前交易。同日甲○○到達前述便利商店前，即由庚○○指派之不詳成年男子將海洛因一包（重量不詳）交予甲○○，並向甲○○收取五百元之代價。
  (四)庚○○與真實姓名年籍均不詳成年男子（下稱不詳成年男子
    ），共同基於販賣第一級毒品海洛因之犯意聯絡，於九十六
    年十月初某日，由庚○○以門號0000000000號行
    動電話，接獲甲○○以門號0000000000行動電話
    來電洽購海洛因事宜，並約在臺中縣豐原市元富大飯店旁便
    利商店前交易。同日甲○○到達前述便利商店前，即由庚○○指派之不詳成年男子將海洛因一包（重量不詳）交予甲○○，並向甲○○收取五百元之代價。
  (五)庚○○與真實姓名年籍均不詳成年男子（下稱不詳成年男子
    ），共同基於販賣第一級毒品海洛因之犯意聯絡，於九十六
    年十月中旬某日，由庚○○以門號0000000000號
    行動電話，接獲甲○○以門號0000000000行動電
    話來電洽購海洛因事宜，並約在臺中縣豐原市元富大飯店旁
    便利商店前交易。同日甲○○到達前述便利商店前，即由庚○○指派之不詳成年男子將海洛因一包（重量不詳）交予甲○○，並向甲○○收取五百元之代價。
  (六)庚○○與真實姓名年籍均不詳成年男子（下稱不詳成年男子
    ），共同基於販賣第一級毒品海洛因之犯意聯絡，於九十六
    年十月中旬某日，由庚○○以門號0000000000號
    行動電話，接獲甲○○以門號0000000000行動電
    話來電洽購海洛因事宜，並約在臺中縣豐原市元富大飯店旁
    便利商店前交易。同日甲○○到達前述便利商店前，即由庚○○指派之不詳成年男子將海洛因一包（重量不詳）交予甲○○，並向甲○○收取五百元之代價。
  (七)庚○○與真實姓名年籍均不詳成年男子（下稱不詳成年男子
    ），共同基於販賣第一級毒品海洛因之犯意聯絡，於九十六
    年十月中旬某日，由庚○○以門號0000000000號
    門號行動電話，接獲甲○○以門號0000000000行
    動電話來電洽購海洛因事宜，並約在臺中縣豐原市元富大飯
    店旁便利商店前交易。同日甲○○到達前述便利商店前，即
    由庚○○指派之不詳成年男子將海洛因一包（重量不詳）交
    予甲○○，並向甲○○收取五百元之代價。
  (八)庚○○與真實姓名年籍均不詳成年男子（下稱不詳成年男子
    ），共同基於販賣第一級毒品海洛因之犯意聯絡，於九十六
    年十月底某日，由庚○○以門號0000000000號行
    動電話，接獲甲○○以門號0000000000行動電話
    來電洽購海洛因事宜，並約在臺中縣豐原市元富大飯店旁便
    利商店前交易。同日甲○○到達前述便利商店前，即由庚○○指派之不詳成年男子將海洛因一包（重量不詳）交予甲○○，並向甲○○收取一千元之代價。
  (九)庚○○與朱偉誌、陳建維共同基於販賣第一級毒品海洛因之
    犯意聯絡，於九十七年六月初某日（起訴書誤載為五月底某
    日），由庚○○或朱偉誌以不詳門號行動電話（該門號號碼
    戊○○已不復記憶，下同），接獲戊○○以其所有不詳門號
    行動電話（此門號號碼戊○○亦不復記憶，下同）或公共電
    話來電洽購海洛因事宜，並約在臺中縣豐原市○○○道附近
    公園內交易。同日戊○○到達前述公園內，即由庚○○指派
    之朱偉誌、陳建維將海洛因一包（重約○‧二公克）交予戊○○，並向戊○○收取一千元之代價。
  (十)庚○○與朱偉誌、丙○○、陳建維共同基於販賣第一級毒品
    海洛因之犯意聯絡，於九十七年六月初某日，由庚○○或朱
    偉誌以不詳門號行動電話，接獲戊○○以其所有不詳門號行
    動電話或公共電話來電洽購海洛因事宜，並約在臺中縣豐原
    市○○○道附近便利商店前交易。同日戊○○到達前述便利
    商店前，即由庚○○指派之丙○○、陳建維將海洛因一包（
    重約○‧一公克）交予戊○○，並向戊○○收取五百元之代
    價。
  (十一)庚○○、朱偉誌及真實姓名年籍不詳成年男子（下稱不詳成
    年男子），共同基於販賣第一級毒品海洛因之犯意聯絡，於
    九十七年六月初某日，由庚○○或朱偉誌以不詳門號行動電
    話，接獲戊○○以其所有不詳門號行動電話或公共電話來電
    洽購海洛因事宜，並約在臺中縣豐原市○○○道附近交易。
    同日戊○○到達前述地點，即由庚○○指派之不詳成年男子
    將海洛因一包（重約○‧二公克）交予戊○○，並向戊○○
    收取一千元之代價。
  (十二)庚○○、朱偉誌及真實姓名年籍不詳成年男子（下稱不詳成
    年男子），共同基於販賣第一級毒品海洛因之犯意聯絡，於
    九十七年六月初某日，由庚○○或朱偉誌以不詳門號行動電
    話，接獲戊○○以其所有不詳門號行動電話或公共電話來電
    洽購海洛因事宜，並約在臺中縣豐原市○○○路某網咖前交
    易。同日戊○○到達前述網咖前，即由庚○○指派之不詳成
    年男子將海洛因一包（重約○‧二公克）交予戊○○，並向
    戊○○收取一千元之代價。
  (十三)庚○○、朱偉誌及真實姓名年籍不詳成年男子（下稱不詳成
    年男子），共同基於販賣第一級毒品海洛因之犯意聯絡，於
    九十七年六月初某日，由庚○○或朱偉誌以不詳門號行動電
    話，接獲戊○○以其所有不詳門號行動電話或公共電話來電
    洽購海洛因事宜，並約在臺中縣豐原市社皮里某廟宇前交易
    。同日戊○○到達前述廟宇前，即由庚○○指派之不詳成年
    男子將海洛因一包（重約○‧二公克）交予戊○○，並向戊○○收取一千元之代價。
  (十四)庚○○、朱偉誌及真實姓名年籍不詳成年男子（下稱不詳成
    年男子），共同基於販賣第一級毒品海洛因之犯意聯絡，於
    九十七年六月十日或十一日（起訴書誤載為十一日），由庚○○或朱偉誌以不詳門號行動電話，接獲戊○○以其所有不
    詳門號行動電話或公共電話來電洽購海洛因事宜，並約在臺
    中縣豐原市○○○道附近交易。同日戊○○到達前述地點，
    即由庚○○指派之不詳成年男子將海洛因一包（重約○‧二
    公克）交予戊○○，並向戊○○收取一千元之代價。
  (十五)庚○○、朱偉誌及真實姓名年籍不詳成年男子（下稱不詳成
    年男子），共同基於販賣第一級毒品海洛因之犯意聯絡，於
    九十七年六月十二日，由庚○○或朱偉誌以不詳門號行動電
    話，接獲戊○○以其所有不詳門號行動電話或公共電話來電
    洽購海洛因事宜，並約在臺中縣豐原市○○○道附近交易。
    同日戊○○到達前述地點，即由庚○○指派之不詳成年男子
    將海洛因一包（重約○‧二公克）交予戊○○，並向戊○○
    收取一千元之代價。
  (十六)庚○○、朱偉誌及真實姓名年籍不詳成年男子（下稱不詳成
    年男子），共同基於販賣第一級毒品海洛因之犯意聯絡，於
    九十七年六月十三日，由庚○○或朱偉誌以不詳門號行動電
    話，接獲戊○○以其所有不詳門號行動電話或公共電話來電
    洽購海洛因事宜，並約在臺中縣豐原市○○○道附近交易。
    同日戊○○到達前述地點，即由庚○○指派之不詳成年男子
    將海洛因一包（重約○‧二公克）交予戊○○，並向戊○○
    收取一千元之代價。
  (十七)庚○○、朱偉誌及真實姓名年籍不詳成年男子（下稱不詳成
    年男子），共同基於販賣第一級毒品海洛因之犯意聯絡，於
    九十七年六月十四日，由庚○○或朱偉誌以不詳門號行動電
    話，接獲戊○○以其所有不詳門號行動電話或公共電話來電
    洽購海洛因事宜，並約在臺中縣豐原市○○○道附近交易。
    同日戊○○到達前述地點，即由庚○○指派之不詳成年男子
    將海洛因一包（重約○‧二公克）交予戊○○，並向戊○○
    收取一千元之代價。
  (十八)庚○○、朱偉誌及真實姓名年籍不詳成年男子（下稱不詳成
    年男子），共同基於販賣第一級毒品海洛因之犯意聯絡，於
    九十七年六月十五日，由庚○○或朱偉誌以不詳門號行動電
    話，接獲戊○○以其所有不詳門號行動電話或公共電話來電
    洽購海洛因事宜，並約在臺中縣豐原市○○○道附近交易。
    同日戊○○到達前述地點，即由庚○○指派之不詳成年男子
    將海洛因一包（重約○‧二公克）交予戊○○，並向戊○○
    收取一千元之代價。
  (十九)庚○○於九十七年七月初某日，以門號000000000
    0號行動電話，接獲丙○○以公共電話來電洽購海洛因事宜
    ，並約在臺中縣豐原市綠油精工廠附近交易。同日雙方到達
    該工廠附近，庚○○即將海洛因一包（重量不詳）交予丙○○，並向丙○○收取一千元之代價。
  (二十)庚○○於九十七年七月中旬某日，以門號00000000
    00號行動電話，接獲丙○○以公共電話來電洽購海洛因事
    宜，並約在臺中縣豐原市綠油精工廠附近交易。同日雙方到
    達該工廠附近，庚○○即將海洛因一包（重量不詳）交予丙○○，並向丙○○收取一千元之代價。
  庚○○於九十七年七月底某日，以門號000000000
    0號行動電話，接獲丙○○以公共電話來電洽購海洛因事宜
    ，並約在臺中縣豐原市綠油精工廠附近交易。同日雙方到達
    該工廠附近，庚○○即將海洛因一包（重量不詳）交予丙○○，並向丙○○收取一千元之代價。
  庚○○於九十七年八月初某日，以門號000000000
    0號行動電話，接獲丙○○以公共電話來電洽購海洛因事宜
    ，並約在臺中縣豐原市綠油精工廠附近交易。同日雙方到達
    該工廠附近，庚○○即將海洛因一包（重量不詳）交予丙○○，並向丙○○收取一千元之代價。
  庚○○於九十七年八月間某日，以門號000000000
    0號行動電話，接獲廖勝偉以其所有之門號0000000
    000號行動電話來電洽購海洛因事宜，並約在臺中縣神岡
    鄉○○路上清心飲料店外交易。約略經過半小時後，雙方到
    達該飲料店外，庚○○即將海洛因一包（該包份量可供己○○施用二次）交予己○○，並向己○○收取一千元之代價。
  庚○○於九十七年八月中旬某日，以門號00000000
    00號行動電話，接獲廖勝偉以其所有之門號000000
    0000號行動電話來電洽購海洛因事宜，並約在臺中縣神
    岡鄉○○路附近交易。約略經過半小時後，雙方到達該地點
    ，庚○○即將海洛因一包（該包份量可供己○○施用二次）
    交予己○○，並向己○○收取一千元之代價。
  庚○○於九十七年九月初某日，以門號000000000
    0號行動電話，接獲廖勝偉以其所有之門號0000000
    000號行動電話來電洽購海洛因事宜，並約在臺中縣神岡
    鄉○○路附近交易。約略經過半小時後，雙方到達該地點，
    庚○○即將海洛因一包（該包份量可供己○○施用二次）交
    予己○○，並向己○○收取一千元之代價。
  庚○○於九十七年九月二十五日晚間九時五十四分許，以門
    號0000000000號行動電話，接獲丁○○以其所有
    之門號0000000000號行動電話來電洽購海洛因事
    宜，並約在臺中縣豐原市○○路７－便利商店附近交易（
    起訴書誤載為臺中縣豐原市○○○○道附近之檳榔攤）。約
    略經過半小時後，雙方到達該地點，庚○○即將海洛因一包
    （該包份量可供丁○○加入一支香煙內施用）交予丁○○，
    並向丁○○收取九百元之代價。
  庚○○於九十七年九月二十八日晚間六時四十六分許，以門
    號0000000000號行動電話，接獲丁○○以其所有
    之門號0000000000號行動電話來電洽購海洛因事
    宜，並約在臺中縣豐原市○○○○道附近丁○○工作之檳榔
    攤交易。約略經過半小時後，雙方到達該地點，庚○○即將
    海洛因一包（該包份量可供丁○○加入一支香煙內施用）交
    予丁○○，並向丁○○收取九百元之代價。
  庚○○與朱偉誌共同基於販賣第一級毒品海洛因之犯意聯絡
    ，由庚○○將門號0000000000號行動電話交予朱
    偉誌接聽購買海洛因客戶電話。後於九十七年九月二十九日
    晚間八時四十四分許，朱偉誌以上開門號行動電話，接獲丁○○以其所有之門號0000000000號行動電話來電
    洽購海洛因事宜，並約在臺中縣豐原市豐原國小附近朱偉誌
    住處交易（起訴書誤載為臺中縣豐原市○○路）。於同日晚
    間八時四十六分許，丁○○到達該地點，朱偉誌即將海洛因
    一包（該包份量可供丁○○加入一支香煙內施用）交予丁○○，並向丁○○收取九百元之代價。
  庚○○與朱偉誌共同基於販賣第一級毒品海洛因之犯意聯絡
    ，由庚○○將門號0000000000號行動電話交予朱
    偉誌接聽購買海洛因客戶電話。後於九十七年九月三十日上
    午十一時三十六分許，朱偉誌以上開門號行動電話，接獲丁○○以其所有之門號0000000000號行動電話來電
    洽購海洛因事宜，並約在臺中縣豐原市豐原國小附近朱偉誌
    住處交易（起訴書誤載為臺中縣豐原市某公園）。於同日下
    午四時三十七分許，丁○○到達該地點，朱偉誌即將海洛因
    一包（該包份量可供丁○○加入半支香煙施用）交予丁○○
    ，並向丁○○收取四百元之代價（起訴書誤載為九百元）。
  庚○○於九十七年十月二十日下午二時五分許，以門號00
    00000000號行動電話，接獲丁○○以其所有之門號
    0000000000號行動電話來電洽購海洛因事宜，並
    約在臺中縣豐原市○○○○道附近丁○○工作之檳榔攤交易
    。約略經過半小時後，雙方到達該地點，庚○○即將海洛因
    一包（該包份量可供丁○○加入一支香煙內施用）交予丁○○，並向丁○○收取九百元之代價。
  庚○○於九十七年十月二十日下午二時二分許，以門號00
    00000000號行動電話，接獲乙○○以其所有之門號
    0000000000號行動電話來電洽購海洛因事宜，並
    約在臺中縣豐原市乙○○工作之公司前交易。後於同日下午
    二時四十六分許，庚○○到達該地點，即將海洛因一包（重
    量不詳）交予乙○○，並向乙○○收取一千元之代價。
  庚○○於九十七年十月二十一日下午五時五十三分許，以門
    號0000000000號行動電話撥打乙○○所有之門號
    0000000000號行動電話，乙○○則向庚○○表示
    洽購海洛因事宜，並約在臺中縣豐原市○○○道某巷口附近
    交易。同日雙方到達該地點，庚○○即將海洛因一包（重量
    不詳）交予乙○○，並向乙○○收取五百元之代價。
  庚○○於九十七年十月二十四日中午十二時三十五分許，以
    門號0000000000號行動電話，接獲乙○○以其所
    有之門號0000000000號行動電話來電洽購海洛因
    事宜，並約在臺中縣豐原市○○○道附近之７－便利商店
    前交易。同日中午十二時四十二分許，庚○○到達該地點，
    即將海洛因一包（重量不詳）交予乙○○，並向乙○○收取
    一千元之代價。
  庚○○於九十七年十月二十四日中午十二時四十六分許，以
    門號0000000000號行動電話撥打丁○○所有之門
    號0000000000號行動電話，丁○○則向庚○○表
    示洽購海洛因事宜，並約在臺中縣豐原市○○○○道附近丁○○工作之檳榔攤交易。約略經過半小時後，雙方到達該地
    點，庚○○即將海洛因一包（該包份量可供丁○○加入一支
    香煙內施用）交予丁○○，並向丁○○收取九百元之代價。
  庚○○於九十七年十月二十六日下午三時二十三分許，以門
    號0000000000號行動電話，接獲乙○○以其所有
    之門號0000000000號行動電話來電洽購海洛因事
    宜，並約在臺中縣神岡鄉○○路路口交易。同日庚○○到達
    該地點，即將海洛因一包（重量不詳）交予乙○○，並向乙○○收取五百元之代價。
  庚○○於九十七年十月二十六日晚間十時二十六分許，以門
    號0000000000號行動電話，接獲丁○○以其所有
    之門號0000000000號行動電話來電洽購海洛因事
    宜，並約在臺中縣豐原市○○○○道附近丁○○工作之檳榔
    攤交易。約略經過半小時後，雙方到達該地點，庚○○即將
    海洛因一包（該包份量可供丁○○加入一支香煙內施用）交
    予丁○○，並向丁○○收取九百元之代價。
  庚○○於九十七年十一月二日晚間十一時一分許，以門號0
    000000000號行動電話，接獲乙○○以其所有之門
    號0000000000號行動電話來電洽購海洛因事宜，
    並約在臺中縣神岡鄉○○路路口交易。同日庚○○到達該地
    點，即將海洛因一包（重量不詳）交予乙○○，並向乙○○
    收取五百元之代價。
二、嗣經臺灣臺中地方法院檢察署檢察官向本院聲請對門號00
    00000000、0000000000號行動電話實施
    通訊監察，並於九十七年十二月十一日晚間七時四十分許，
    持本院核發之搜索票至臺中縣神岡鄉○○路一九七巷十號庚○○住處執行搜索，並扣得庚○○所有供與甲○○聯絡販賣
    海洛因所用之門號0000000000號行動電話一支（
    含ＳＩＭ卡一張），及與本案無關之門號00000000
    00號行動電話一支（含ＳＩＭ卡一張），始循線查悉上情
    。
三、案經臺中縣警察局移送臺灣臺中地方法院檢察署檢察官偵查
    起訴。
    理    由
壹、有罪部分：
一、程序方面：
  (一)按刑事訴訟法第一百五十九條之一第二項規定，被告以外之
    人於偵查中向檢察官所為之陳述，除顯有不可信之情況者外
    ，得為證據。立法理由係考量現階段刑事訴訟法規定檢察官
    代表國家偵查犯罪、實施公訴，依法其有訊問被告、證人及
    鑑定人之權，而實務運作時，檢察官偵查中向被告以外之人
    所取得之陳述，原則上均能遵守法律規定，鮮少以強暴、脅
    迫及其他不正之方法取得供述證據，其可信度極高，而有此
    例外之規定。是故，此項證據原則上具有證據能力，主張無
    證據能力之一方當事人須就「顯有不可信之情況」負舉證責
    任，必其舉證足以證明「顯有不可信之情況」，此項證據始
    例外不具證據能力（最高法院九十八年度台上字第四○四六
    號判決意旨參照）。查本案證人甲○○、戊○○、丙○○、
    己○○、丁○○、乙○○於檢察官偵查中所為之陳述，均經
    具結，有結文附卷可稽，且被告庚○○及其辯護人復未舉證
    證明上開證述有何顯不可信之情況，揆證前揭判決意旨，證
    人甲○○、戊○○、丙○○、己○○、丁○○、乙○○於偵
    查中之證言自均具有證據能力。
  (二)按被告以外之人於審判中有所在不明而無法傳喚或傳喚不到
    之情形，其於檢察事務官、司法警察官或司法警察調查中所
    為之陳述，經證明具有可信之特別情況，且為證明犯罪事實
    之存否所必要者，得為證據，刑事訴訟法第一百五十九條之
    三第三款定有明文。查甲○○於本院審理時，經合法傳喚未
    到，復經命警拘提，因甲○○在外工作未在戶籍地居住而未
    拘獲等情，有甲○○個人基本資料查詢結果、送達回證、拘
    票、報告書等件在卷可憑（見本院卷三五、一一四、一九五
    、二一八頁）。甲○○經本院合法傳訊未到，本院審酌其經
    警詢後於同日至臺灣臺中地方法院檢察署復訊時，亦向檢察
    官具結作證證述係向被告庚○○購買海洛因等情，且未向檢
    察官陳述警方有何不當取供情事；復觀諸甲○○於警局就訊
    時，並無違反法定障礙事由期間不得詢問及禁止夜間詢問之
    規定，警方詢問時亦已踐行告知義務，要無證據認該製作筆
    錄人員有不當詢問之情事；又甲○○於警詢中已清楚交代購
    買毒品之次數、金額及地點，足見其無蓄意編織掩飾，亦未
    權衡雙方之利害而為偏頗之陳述，是甲○○於警詢係就自己
    親身參與及見聞事項而為陳述，並無知覺上之瑕疵可予指摘
    ，堪認其於警詢時之陳述具有任意性，則甲○○於警詢中所
    為之陳述，在客觀上具有可信之特別情況。又檢方於複訊時
    ，僅就甲○○向被告購買海洛因之時間、地點、金額、聯絡
    方法簡要訊問，漏未就雙方交易方式做進一步訊問，然此為
    釐清被告是否與他人共同販賣海洛因之重要事項，本院本欲
    傳訊甲○○加以詢問，然甲○○於審判中傳喚不到，則甲○○於警詢中陳述與被告購買海洛因之交易方式，為證明犯罪
    事實存否所必要，依前開規定，該甲○○於警詢中之陳述，
    具有證據能力。
  (三)本案警方對被告使用之門號0000000000、000
    0000000號行動電話所為之通訊監察，係檢察官依通
    訊監察法向本院聲請核發實施，有九十七年監續字第四三六
    號、九十七年聲監字第九七八通訊監察書影本附卷可憑（參
    見本院卷第六五、六一頁），符合通訊保障及監察法之法定
    程序，是前揭通訊監察書許可之監察期間內（九十七年九月
    十八日上午十時起至同年十月十七日上午十時止、九十七年
    十月十七日上午十時起至同年十一月十五日十時止），監聽
    所得之譯文，符合通訊保障及監察法之法定程序，係屬合法
    取得之證據。又本案被告、指定辯護人對於通訊監察案件譯
    文內容之真正並無爭執，對於錄音所譯成文書之真正亦不爭
    執，且本案通訊監察譯文並於本院審理時經合法調查，則此
    項通訊監察之譯文自具有證據能力。
  (四)按除顯有不可信之情況外，公務員職務上製作之紀錄文書、
    證明文書，亦得為證據，刑事訴訟法第一百五十九條之四第
    一款定有明文。查卷內之臺中縣後備指揮部離營證件遺失證
    明書、海軍一三一艦隊九十八年六月一日海三一行字第○九
    八○○○○五九○號函附之被告服役期間休假資料（參見本
    院卷第三一、九三、九四頁），均係公務員職務上製作之證
    明文書，為公務員依職權所為，與其責任、信譽攸關，若有
    錯誤、虛偽，公務員可能因此擔負刑事及行政責任，且該等
    文書經常處於可能受公開檢查之狀態，其正確性及真實之保
    障極高，故並無顯有不可信之情況，依上開規定，自得為證
    據，核先敘明。
  (五)按除顯有不可信之情況外，從事業務之人於業務上或通常業
    務過程所須製作之紀錄文書、證明文書，亦得為證據，刑事
    訴訟法第一百五十九條之四第二款定有明文。查台灣大哥大
    股份有限公司基本資料查詢、遠傳電信股份有限公司基本資
    料查詢（參見本院卷第一四二至一四四頁、第一九七頁），
    均係從事業務之人於業務上所製作之紀錄文書或證明文書，
    與其責任、信譽攸關，若有錯誤、虛偽，該從事業務之人可
    能因此擔負刑事及行政責任，且該等文書經常處於可能受公
    開檢查之狀態，其正確性及真實之保障極高，故並無顯有不
    可信之情況，依上開規定，自得為證據，併予敘明。
二、得心證之理由：
  (一)訊據被告矢口否認有於前揭時、地販賣海洛因予甲○○，辯
    稱：伊當時在海軍服役，並沒有販賣海洛因予甲○○云云。
    然查：
    1.證人甲○○於警詢時陳稱：伊每次購買五百至一千元不等
      之海洛因，都是以0000000000或者是公用電話
      撥被告使用0000000000及000000000
      0行動電話與被告聯絡購買八次第一級毒品海洛因，被告
      不會出面與伊交易，他是利用年籍綽號不詳之男子運送予
      伊，一手交錢一手交易一級毒品海洛因，交易地點都是在
      豐原市葫蘆墩國小附近公園或者是豐原市元富飯店附近７
      －便利商店外，購毒的錢當場伊都交給被告叫來與伊交
      易毒品的人，正確時間伊沒有記下來，反正就九十六年九
      月至十月間等語（參見偵查卷(二)第一○七頁及其背面）；
      復於偵查時證稱：第一次於九十六年九月初，在臺中縣豐
      原市葫蘆墩國小旁，向被告購買五百元海洛因，第二次於
      九十六年九月底，在臺中縣豐原市元富大飯店旁便利商店
      外面，向被告買一千元海洛因，第三次於九十六年十月初
      ，在臺中縣豐原市元富大飯店旁便利商店外面，向被告買
      五百元海洛因，第四次於九十六年十月初，在臺中縣豐原
      市元富大飯店旁便利商店外面，向被告買五百元海洛因，
      第五次於九十六年十月中，在臺中縣豐原市元富大飯店旁
      便利商店外面，向被告買五百元海洛因，第六次於九十六
      年十月中，在臺中縣豐原市元富大飯店旁便利商店外面，
      向被告買五百元海洛因，第七次於九十六年十月中，在臺
      中縣豐原市元富大飯店旁便利商店外面，向被告購買伍佰
      元海洛因，第八次於九十六年十月底，在臺中縣豐原市元
      富大飯店旁便利商店外面，向被告買一千元洛因等語（同
      上卷第一一四、一一五頁）。觀諸證人甲○○對向被告購
      買海洛因之時間、地點、金額、次數，於警詢及偵查中均
      陳述一致，且證人甲○○與被告並無仇隙，當無設詞誣陷
      被告之情，足見證人甲○○證述被告販賣海洛因為真。至
      證人甲○○雖於偵查中僅簡要證稱向被告購買海洛因等語
      ，然此係檢察官漏未就雙方交易方式做進一步訊問，是雙
      方交易方式自以證人甲○○於警詢時陳稱由被告接聽電話
      再指派不詳成年人持海洛因與證人甲○○交易為準，尚不
      得以此而認證人甲○○證述有前後不一情事，併予敘明。
    2.被告辯稱：伊於九十六年九、十月間已在服役，不可能販
      賣海洛因云云。本院依職權調取被告服役及休假紀錄（參
      見本院卷第三一、九三、九四頁），被告係自九十六年五
      月十六日起入伍，在海軍當任雷達兵，至九十七年五月十
      六日退伍，是被告確實於九十六年九、十月間服役無訛，
      然被告販賣予證人甲○○之方式係由被告接聽證人甲○○
      欲購買海洛因之電話後，再指派他人至約定地點與證人甲○○交易海洛因，被告從未親自出面交易，業如前述，則
      以此交易方式，不論被告係在軍中服役或休假，均可以電
      話遙控與之具有販賣海洛因犯意聯絡之不詳成年人與證人
      甲○○進行交易，是證人甲○○之證詞並未悖離事理，被
      告空言辯稱未販賣海洛因予證人甲○○，顯係臨訟飾卸之
      詞，要無可採。
    3.被告辯護人為被告辯護稱：證人甲○○於偵查中指述其用
      手機0000000000號行動電話，與被告0000
      000000、0000000000號行電話聯絡購買
      海洛因，然證人甲○○使用之0000000000號碼
      係九十六年十月一日開始使用，0000000000號
      碼與被告無關，0000000000號係被告九十六年
      十月十八日申辦開始使用，被告亦不可能於九十六年九月
      初某日、九月底某日、十月初某日、十月中旬某日使用系
      爭手機號碼與甲○○聯繫，甲○○所言並非實在云云（參
      見本院卷第二一二頁背面）。然證人甲○○於警詢中陳稱
      ：伊都是以0000000000或者是公用電話撥被告
      使用0000000000及0000000000行動
      電話與被告聯絡購買八次第一級毒品海洛因等語（參見偵
      查卷(二)第一○七頁），且依本院職權函詢門號00000
      00000號申設時間，該門號係於九十六年十月一日由
      王林快申請，帳寄地址為臺中縣向陽路六巷七八號，與證
      人甲○○戶籍地址相同，此有台灣大哥大股份有限公司基
      本資料查詢一紙在卷可憑（參見本院卷第一九七頁），是
      門號0000000000號自九十六年十月一日由證人
      甲○○使用乙節，當可認定，而證人甲○○於警詢又稱曾
      以公用電話聯繫被告購買海洛因，可見證人甲○○於九十
      六年九月初、九月底二次向被告購買海洛因係以公用電話
      聯繫，而九十六年十月即以門號0000000000號
      行動電話與被告聯繫，並無不合之處；又被告對販賣海洛
      因予己○○、丁○○、乙○○等情坦承不諱，而其中被告
      曾以門號0000000000行動電話與己○○、丁○○、乙○○聯繫購買海洛因事宜，亦據己○○、丁○○、
      乙○○證述明確，並有監聽譯文在卷可憑（詳如後述），
      是被告辯護人稱該門號與被告無關，顯非可採；另被告所
      有之0000000000門號，係九十六年十月十八日
      申設，此有台灣大哥大資料查詢一紙在卷可憑（參見本院
      卷第一七○頁），由此可知證人甲○○係於九十六年十月
      底撥打被告所有門號0000000000行動電話與被
      告聯絡購買海洛因事宜，其餘各次係撥打門號00000
      00000行動電話予被告，其所述經整理後與卷內資料
      相符，難認有不實之處，更見被告確有於前揭時、地販賣
      海洛因八次予證人甲○○。
  (二)訊據被告矢口否認有於前揭時、地販賣海洛因予戊○○，辯
    稱：證人戊○○在法院供述伊販賣海洛因十次，且這十次不
    是伊親自前往交易，電話也不知是何人接聽，證人戊○○只
    憑記憶回想，證述時間相互不符且矛盾云云（參見本院卷第
    一三四頁）。然查：
    1.證人戊○○於偵查中證稱：伊向被告購買約十次海洛因，
      每次購買五百至一千元，第一次是於九十七年五月底，在
      臺中縣豐原市○○○道附近，向被告購買一千元海洛因，
      第二次是於九十七年六月初，在臺中縣豐原市○○○道附
      近的便利商店外面，向被告購買五百元海洛因，第三次是
      於九十七年六月初，距離第二次相隔一天，在臺中縣豐原
      市○○○道附近，向被告購買一千元海洛因，第四次是於
      九十七年六月初，距離第三次相隔一天，在臺中縣豐原市
      ○○○路網咖店外面，曹嘉隆他家附近，向被告購買一千
      元海洛因，第五次是於九十七年六月初，距離第四次相隔
      一天，在臺中縣豐原市社皮里附近，向庚○○購買一千元
      海洛因。第六次是於九十七年六月十、十一日，在臺中縣
      豐原市○○○道附近，向被告購買一千元海洛因，第七次
      是於九十七年六月十二日，在臺中縣豐原市○○○道附近
      ，向被告購買一千元海洛因，第八次是於九十七年六月十
      三日，在臺中縣豐原市○○○道附近，向被告購買一千元
      海洛因，第九次是於九十七年六月十四日，在臺中縣豐原
      市○○○道附近，向被告購買一千元海洛因，第十次是於
      九十七年六月十五日，在臺中縣豐原市○○○道附近，向
      被告購買一千元海洛因等語（參見偵查卷(二)第一四二、一
      四三頁），又於本院審理時證稱：伊向被告購買海洛因十
      次，約九十七年六月份，地點在豐原市，金額約五百至一
      千元，伊有時用伊手機，有時用公共電話與被告聯繫，被
      告手機號碼，伊也忘記了，伊用電話打過去，有時接聽的
      人不一定是被告，交付海洛因之人都不是被告，都是別人
      ，伊於九十七年四月十五日出監，於同年六月份才開始施
      用海洛因等語（參見本院卷第八一至八二頁），復證稱：
      伊於九十七年六月初剛開始使用時，還沒有開始販賣，所
      以伊的海洛因是跟被告拿的，後來伊開始有貨源之後，就
      沒有再跟被告拿了，伊第一次拿的時間應該是九十七年六
      月初，地點在豐原大道附近，金額是一千元，數量是○‧
      二公克，第一次是朱偉誌、陳建維送過來的，在豐原大道
      附近的某個公園的對面。第二次跟被告買毒品時間約隔了
      二天，也是六月初，在豐原大道附近便利超商外面，伊拿
      了一千元，這次是丙○○、陳建維送過來的，因為時間已
      經過很久了，伊實在無法詳細記得每一次的正確時間與地
      點及金額，伊記得是向被告購買十次，因為伊自己有在賣
      之後，就沒有再跟被告買毒品，這十次中，除了有一次購
      買五百元，其他都購買一千元，伊都是將購買海洛因之價
      金交付送毒品過來的人，購買毒品金額、數量都是在電話
      中就已經講好了，伊從九十七年六月十一日到同年月十五
      日每天各向被告購買各一千元之海洛因，交易地點都是在
      豐原大道附近，另五次是在九十七年六月四日至同年月十
      日，這五次地點有網咖、豐原大道附近、社皮里廟宇前面
      、豐原的便利超商，其中豐原大道有二次，至於那個地點
      是跟被告買五百元海洛因，伊實在不記得那一次，應以伊
      在檢察官偵訊時為準，時間實在太久了，伊跟被告購買的
      次數也多，所以現在無法確定，五百元海洛因重量約○‧
      一公克，向被告購買十次海洛因，錢都已經付清了等語（
      參見本院卷第八四頁至八六頁）。觀諸證人戊○○於偵查
      及本院審理時就向被告購買次數、數量、金額、地點之證
      述均屬一致，亦與其他證人證述向被告購買海洛因之情節
      相似，堪認前揭證詞係證人戊○○以其親身經歷所為之陳
      述，應屬實在；證人戊○○雖於本院審理時，就購買海洛
      因之正確時間及購買地點先後順序、那一次購買多少海洛
      因，由何人送交等細節性事項有所混淆或遺忘，惟因人之
      記憶有其侷限性，自不得強求證人戊○○每次出庭時對各
      次購買海洛因情節均須鉅細靡遺加以陳述，證人戊○○因
      記憶之故，或有對時間、地點、順序等事項產生混淆或遺
      忘，實難因此而認證人戊○○所言全屬不實。而證人戊○○於本院審理時證述向被告第一次購買海洛因時間，係以
      其出監後再度施用海洛因之時間加以回憶，正確性自然較
      高，是應以證人戊○○於本院審理時之證詞為準。
    2.按共同正犯之意思聯絡，不限於事前有所協議，其於行為
      當時，基於相互之認識，以共同犯罪之意思參與者，亦無
      礙於共同正犯之成立；又意思之聯絡並不限於事前有所謀
      議，即僅於行為當時有共同犯意之聯絡者，亦屬之，且其
      表示之方法，亦不以明示通謀為必要，即相互間有默示之
      合致，亦無不可（最高法院七十三年臺上字第一八八六號
      、七十三年臺上字第二三六四號判例意旨參照）。證人戊○○於本院審理時證稱：伊打電話給被告或綽號豬哥之朱
      偉誌，伊打同一支電話，接電話的人不一定是被告，有的
      時候是朱偉誌，朱偉誌有說海洛因是被告的，伊打電話去
      都問他們是否方便，如果跟對方講說是小的，就是指五百
      元海洛因，如果說是大的，就是一千元的海洛因，他們就
      知道伊的意思，他們就跟伊約地點，地點是他們指定的，
      伊就依照約定到指定地點，實際上拿毒品給伊的人，伊都
      認識，他們不用跟伊講什麼人，伊就知道是被告叫來的，
      這十次中有朱偉誌、陳建維、丙○○、曹嘉隆、廖立傑拿
      給伊，時間是九十七年六月份左右，九十七年五月底是伊
      開始使用時間，但伊確實跟被告拿毒品時間應該是在九十
      七年六月初左右開始等語（參見本院卷第八二頁背面），
      復證稱：被告確實接聽過電話，也在電話中與他提到購買
      海洛因的事情，伊購買毒品送過來的人有陳建維、丙○○
      、曹嘉隆、廖立傑、朱偉誌，但被告接聽電話之後，實際
      上送過來的人是誰，伊已經忘記了，陳建維是伊認識很久
      的朋友，他有告訴伊九十七年六月開始跟他們買的毒品都
      是被告的，陳建維並沒有跟伊提到朱偉誌在這一個團體裡
      面是擔任什麼角色，但朱偉誌有接過電話，也有送過，所
      以伊認為他們是同一個團體，伊現在有辦法確定朱偉誌、
      陳建維、丙○○、曹嘉隆、廖立傑拿過幾次海洛因給伊等
      語（參見本院卷第八三頁背面、第八四頁、第八五頁背面
      ）。則被告雖未親自交付海洛因予證人戊○○，然被告與
      朱偉誌輪流擔任接聽證人戊○○購買海洛因之電話，顯見
      被告、朱偉誌對證人戊○○各次購買海洛因均有所認識，
      而有販賣海洛因之犯意聯絡；且被告、朱偉誌既委由其他
      人送交海洛因予證人戊○○，並收取價金，是被告、朱偉
      誌與各次送交海洛因之人即有販賣海洛因之行為分擔，而
      分別為共同正犯。
  (三)訊據被告矢口否認有於前揭時、地販賣海洛因予丙○○，辯
    稱：證人丙○○在檢方與警方供詞指述，九十七年七月至八
    月初某日購買毒品，且前往交易也不是本人，但證人丙○○
    指出他是在九十六年七月至八月初購買毒品，而這段期間被
    告是在服兵役，為何會出現在該交易地點，證人丙○○指出
    他有送毒品，為何不列為共同被告云云（依被告答辯狀加以
    記載，參見本院卷第一三六頁），然查：
    1.證人丙○○於偵查中證稱：於九十七年七月初開始至九十
      七年八月底，跟綽號「高智」之成年男子購買海洛因，伊
      跟綽號「高智」之成年男子四、五次海洛因，每次購買一
      千元至二千元不等的海洛因，綽號「高智」之成年男子都
      在臺中縣豐原市的綠油精製造廠旁邊，將海洛因賣給伊等
      語（參見偵查卷(一)第一七六、一七七頁）；又證稱：伊向
      綽號高智的被告購買四、五次海洛因，第一次是於九十七
      年七月初，在臺中縣豐原市綠油精工廠附近，向綽號高智
      的被告購買一千元海洛因，第二次是於九十七年七月中，
      在臺中縣豐原市綠油精工廠附近，向綽號高智的被告購買
      一千元海洛因，第三次是於九十七年七月底，在臺中縣豐
      原市綠油精工廠附近，向綽號高智的被告購買一千元海洛
      因，第四次是於九十七年八月初，在臺中縣豐原市綠油精
      工廠附近，向綽號高智的被告購買一千元海洛因等語（參
      見偵查卷(二)第一五六頁），是檢察官因而認定被告於九十
      七年七、八月販賣四次海洛因予證人丙○○，販賣海洛因
      時間並非九十六年七、八月，被告辯稱其在服役云云，顯
      與起訴範圍不符，要非可採。
    2.按證人之陳述有部分前後不符，或相互間有所歧異時，究
      竟何者為可採，法院仍得本其自由心證予以斟酌，非謂一
      有不符或矛盾，即應認其全部均為不可採信（最高法院七
      十四年台上字第一五九九號判例意旨參照）。證人丙○○
      於本院審理時翻異前詞，改證稱：伊與被告是國中同學，
      小時候經常有與他有吵架，長大之後伊與他有債務糾紛，
      被告有欠伊錢，伊進監獄後，被告也沒有來看伊，所以當
      時檢察官問伊是不是跟被告買的，伊才會這樣說，後來伊
      覺得這樣會害到被告，所以伊不是跟被告買的云云（參見
      本院卷第一七四頁），惟被告前揭置辯，係在證人丙○○
      於本院審理作證前以書狀所為之答辯，並未提及有與證人
      丙○○有所嫌隙而遭誣陷乙節，則證人丙○○證述與被告
      結怨而誣陷，已非無疑；又本院進一步隔離被告與證人丙○○，訊問證人丙○○與被告結怨之經過，證人丙○○證
      稱：伊在警詢及二次檢察官偵訊時，都指證有向被告購買
      海洛因是基於報復心理，因為知道這個罪很重，伊才會這
      樣，國中時候，伊與被告常吵架，被告也會帶人打伊，帶
      什麼人伊忘記了，可能是看伊不順眼，伊也不知道為何被
      告會看伊不順眼，在學校被告是老大，被告在學校打伊，
      詳細地點伊忘記了，是十年前的事情，另外還有其他的事
      情，包括被告欠伊好幾萬，他都沒有還，被告欠伊多少錢
      伊忘了，（後改稱）被告欠伊四、五萬元，被告陸陸續續
      向伊借這四、五萬元，分很多次借，次數伊忘記了，在很
      多地方向伊借，有被告家中，其他地點伊忘記了，被告有
      還伊錢，但沒有全部還，被告還幾千元，伊忘記了，幾年
      前的事伊也忘記了，當兵的時候有借，退伍的時候也有，
      就這些事情會讓伊想要報復被告，被告當初跟伊借錢是要
      做什麼事情，伊不知道，他也沒有跟伊說，被告還錢次數
      伊也忘記了，伊會在警詢、偵查中誣陷被告販賣海洛因，
      是因為他在國中打過伊一次，只有一次，地點是在學校，
      至於在學校哪裡伊忘記了，當時被告有在現場，有很多人
      動手打伊，有幾個人伊忘記了，伊這邊只有伊一個人，沒
      有人幫伊，被告他們沒有帶其他的武器、木棍，好像是徒
      手打伊，伊當時國中一年級或二年級云云（參見本院卷第
      一七五頁背面至一七九頁）；被告則辯稱：伊與證人丙○○是國中同學，是同屆，不是同班同學，因為國中沒有幾
      班，是朋友介紹朋友認識的，至於哪個朋友介紹伊已經記
      不得了，伊國中時期與證人丙○○有金錢、口角糾紛，當
      時愛打電動玩具，會互相借錢，具體的就是伊有欠他錢沒
      還，但多少錢伊不記得了，伊就躲避他，遇到時就會有口
      角，所謂的口角是指罵，也有可能會動手，也有發生證人
      丙○○欠伊錢沒有還，躲避伊，遇到時發生口角的情形，
      伊不記得在國中時期因為金錢糾紛而發生口角或動手的次
      數，但沒有常常發生，只有互相推來推去，沒有真正打起
      來，伊與證人丙○○在國中時期沒有真正打過架，沒有發
      生證人丙○○找好幾個人打伊的情形，伊有找好幾個人去
      找證人丙○○，但沒有打他，伊找好幾個人去找證人丙○○是為了要他還錢，國中時期互相欠來欠去的錢，沒有還
      清，因為也沒有實際記下來，金額約有幾千元，詳細金額
      記不得了，出社會之後有一次證人丙○○開伊的車去撞到
      ，修理車子的修理費用證人丙○○說要給伊，也沒有給伊
      ，出社會後伊會借錢給證人丙○○，證人丙○○也會借伊
      ，現在到底誰還欠誰算不出來，伊也不知道伊欠證人丙○○多少，或證人丙○○欠伊多少，伊只記得證人丙○○欠
      伊修理車子的費用五萬七千元，伊有跟證人丙○○要錢，
      他說他沒有錢還伊，但伊一定會跟他大聲，證人丙○○也
      有跟伊要過錢，伊有多少就還多少，跟伊要的錢不多，只
      有幾千元，伊不知道借多少，彼此都不知道要還對方多少
      ，所以並沒有講與修車費相互抵銷之事，出社會後，因金
      錢而生之口角糾紛較多，沒有真正動手打過架，伊到目前
      為止，沒有辦法計算欠證人丙○○多少錢，證人丙○○曾
      經因為借伊錢而翻臉，就是大聲，伊也曾經因為跟他要回
      借他的錢而翻臉，伊與證人丙○○彼此之間應該沒有深仇
      大恨，但是有的人會記，有的人不會記云云（參見本院卷
      第一七九頁背面至一八一頁背面）。觀諸證人丙○○與被
      告前開陳述，被告就是否有於國中時期毆打證人丙○○乙
      節，與證人丙○○證述不符，且被告與證人丙○○就出社
      會後所謂之金錢糾紛，就發生原因、金額、借款地點均無
      法詳實描述，證人丙○○亦未證述與被告間有修車款糾紛
      ，則證人丙○○與被告前揭陳述難認吻合，不足採信。再
      者，證人丙○○對於什麼時間、什麼地點、有什麼人、為
      了什麼事情遭被告毆打，均無法明確陳述，而對於借錢之
      次數及確實金額，也稱不復記憶，證人丙○○既記不清所
      謂結怨之細節，實難認其與被告有「深仇大恨」而在偵訊
      中以販賣第一級毒品之重罪誣陷被告。況證人丙○○於偵
      查中亦不止一次證稱：伊幫被告將海洛因送至交易地點，
      交給購買海洛因之買家等語（參見偵查卷(一)第一七六、一
      七九頁，偵查卷(二)第一五六頁），則證人丙○○若要誣陷
      被告，單憑其陳述向被告購買海洛因即可達成目的，豈有
      為誣陷被告而使自己亦遭受販賣海洛因之刑事追訴風險，
      益見證人丙○○於偵查中所述為真，其於本院審理時翻異
      前述，顯係迴護被告之詞，不足採信。
    3.被告辯護人為被告辯護稱：證人丙○○於警詢時供稱九十
      七年八月初起至被查獲為止之期間幫助被告、豬哥運送毒
      品…他們二人免費提供一級毒品海洛因供其吸食，故九十
      七年八月間被告並無販賣毒品予證人丙○○，又於九十七
      年五月至七月間，曹嘉隆、陳建維、黃嘉琳、羅文傑、乙○○等均指述曾向證人丙○○購買海洛因，故證人丙○○
      指稱被告曾在九十七年七月初某日、七月中旬某日、七月
      底某日、八月初某日販賣海洛因予伊，並不實在云云（參
      見本院卷第二一三頁）。然依證人丙○○於偵查中證稱：
      伊幫被告將海洛因送至交易地點，交給購買海洛因之買家
      等語（參見偵查卷(一)第一七六、一七九頁，偵查卷(二)第一
      五六頁），證人丙○○顯係替被告送交海洛因予買家，以
      獲得免費海洛因施用，並非自行販賣海洛因，且亦不能以
      此而認證人丙○○無向被告購買海洛因之必要，蓋並無證
      據證明證人丙○○係每天替被告送交海洛因予其他買家，
      證人丙○○亦有可能在未替被告送交海洛因時毒癮發作，
      而向被告購買海洛因，是辯護人此部分所指，要難為對被
      告有利之認定。
  (四)被告對於犯罪事實欄一、、所示販賣海洛因三次予己○○之事實，業據被告於本院審理時坦承不諱，核與證人己○○於偵查及本院審理證述情節相符（參見偵查卷(二)第一○
    一，本院卷第一五八、一五九頁），足見被告自白與事實相
    符，此部分販賣海洛因之犯行洵堪認定。
  (五)被告對於犯罪事實欄一、、、、、、所示販
    賣海洛因七次予丁○○之事實，業據被告於本院審理時坦承
    不諱，核與證人丁○○於偵查中及本院審理時證述情節相符
    （參見偵查卷(二)第三三、三四頁，本院卷第一四七至一五五
    頁），並有門號0000000000、00000000
    00號行動電話監察譯文在卷可稽（參見偵查卷(二)第五二至
    五四頁），足見被告此部分自白與事實相符。然被告矢口否
    認有於犯罪事實欄一、所示時、地與朱偉誌共同販賣海
    洛因予丁○○，辯稱：應該是她記錯了，有伊送貨給丁○○
    ，同時有載朱偉誌，丁○○應係誤認云云（參見本院卷第二
    ○九頁），惟證人丁○○於本院審理時證稱：依九十七年九
    月二十九日下午八時四十四分五十二秒監察譯文顯示交易地
    點是在樓梯頭，如果是在樓梯頭就不是被告將海洛因交給伊
    ，而是朱偉誌，樓梯頭伊記得是在豐原國小附近，這個地方
    是朱偉誌住的地方，依九十七年九月三十日上午十一時三十
    六分四十六秒之監察譯文，交易地點在昨天那個地方就是樓
    梯頭，如果過去樓梯頭，交付海洛因的人就是朱偉誌等語（
    參見本院卷第一四九頁及其背面），則證人丁○○依監察譯
    文之交易地點「樓梯頭」，回想起係指朱偉誌的家，而證述
    該二次交易係由朱偉誌交付海洛因，要無誤認之虞；且九十
    八年九月三十日監察譯文亦記載係由朱偉誌持聽（參見本院
    卷第五二頁），足認被告將門號0000000000號行
    動電話交由朱偉誌接聽購毒者電話，是被告就犯罪事實欄一
    、所示販賣海洛因之犯行，與與朱偉誌有犯意聯絡與行
    為分擔，當可認定。
  (六)被告對於犯罪事實欄一、、、、所示販賣海洛因
    五次予乙○○之事實，業據被告於本院審理時坦承不諱，核
    與證人乙○○於偵查中證述情節相符（參見偵查卷(二)第四三
    、四四頁），並有門號0000000000號行動電話監
    察譯文在卷可稽（參見偵查卷(一)第一○○、一○二、一○二
    背面、一○四、一○九頁），足見被告自白與事實相符，此
    部分販賣海洛因之犯行洵堪認定。
  (七)綜上，本案事證明確，被告犯行洵堪認定，應依法論科。
三、按刑罰上所謂之販賣行為，不以事後是否有得利為要件，只
    須以營利之意思，而有販入或賣出之行為，即足構成，縱因
    故無法高於購入原價出售，最後不得不以原價或低於原價讓
    與他人時，仍屬販賣行為（最高法院八十四年四月十八日第
    三次刑事庭會議決議、八十四年臺上字第六一六九號判決、
    八十六年臺上字第七五二二號判決意旨參照），而政府對於
    查緝施用、轉讓及販賣毒品無不嚴格執行，且販賣毒品罪更
    係重罪，設若無利可圖，衡情一般持有毒品者當不致輕易將
    持有之毒品交付他人，則被告將海洛因以前述價格之代價交
    付予證人甲○○、戊○○、丙○○、己○○、丁○○、乙○○，其顯有營利意圖甚明，故核被告所為，均係犯毒品危害
    防制條例第四條第一項之販賣第一級毒品罪。被告販賣前持
    有第一級毒品海洛因之低度行為，各為販賣之高度行為所吸
    收，均不另論科。被告就犯罪事實欄一(一)至(八)所列之犯行，
    與不詳成年男子等有犯意聯絡與行為分擔，為共同正犯；被
    告就犯罪事實欄一(九)所列之犯行，與朱偉誌、陳建維有犯意
    聯絡與行為分擔，為共同正犯；被告就犯罪事實欄一(十)所列
    之犯行，與朱偉誌、丙○○、陳建維有犯意聯絡與行為分擔
    ，為共同正犯；被告就犯罪事實欄一(十一)至(十八)所列之犯行，與
    朱偉誌、不詳成年男子等有犯意聯絡與行為分擔，為共同正
    犯；被告就犯罪事實欄一、所列之犯行，與朱偉誌有犯
    意聯絡與行為分擔，為共同正犯。被告三十七次販賣第一級
    毒品海洛因之行為，犯意各別，行為互殊，應予分論併罰。
    另被告雖有上述販賣第一級毒品之犯行，惟被告販賣對象經
    查獲者共僅六人，且販毒所得利益不多，已販出之海洛因尚
    非巨量，復查無實據可認被告係毒品之「大盤」、「中盤」
    毒販，而應僅係零星之小額交易，其惡性與犯罪情節較諸大
    量走私進口或長期販賣毒品之「大盤」、「中盤」毒販有重
    大差異，倘概科以販賣第一級毒品之法定本刑死刑或無期徒
    刑，誠為情輕法重，猶嫌過苛，本院衡其犯罪情狀，認為若
    科處死刑、無期徒刑，在客觀上足以引起一般人同情，故爰
    依刑法第五十九條規定，就被告三十七次販賣第一級毒品，
    均酌量減輕其刑。爰審酌被告販賣第一級毒品三十七次予他
    人，次數甚多，足以使購買施用者形成成癮性，導致精神障
    礙與性格異常，嚴重戕害國人身體健康，及危害社會治安，
    所生危害甚巨，暨其素行、智識、犯罪手段、犯罪所得，及
    犯後僅坦承部分犯行等一切情狀，各量處如主文所示之刑，
    並定其應執行刑，以資懲儆。
四、毒品危害防制條例第四條、第十一條、第十一條之一、第十
    七條、第二十條及第二十五條條文，雖業經總統於中華民國
    九十八年五月二十日華總一義字第○九八○○一二五一四一
    號令公布，然因涉及多項授權法規修正或訂定，須定有一定
    施行日期，以完備相關法令修訂及行政作業程序，其主管機
    關法務部立法原意亦認為本次修正條文應回歸同條例第三十
    六條規定，自公布後六個月施行。此與司法院主管無日出條
    款之民、刑事法律之修正（例如：九十六年十二月十二日修
    正公布之刑事訴訟法第一百二十一條、九十六年十二月二十
    六日修正公布公證法第二十二條等），向來立法體例上未明
    定施行日期者，均自公布之日起算至第三日起發生效力者，
    不能等同論之。而中央法規標準法第十三條雖規定：「法規
    明定自公布或發布日施行者，自公布或發布之日起算至第三
    日起發生效力。」，此係以法規有明定自公布或發布日施行
    者始有適用，然本次修正毒品危害防制條例相關條文並未規
    定「本法自公布日施行」，故與中央法規標準法第十三條尚
    屬有間。從而，本次毒品危害防制條例並未另特定施行日期
    ，即應依中央法規標準法第十四條以毒品危害防制條例第三
    十六條規定之施行日期，自公布後六個月施行（臺灣高等法
    院因應新修正毒品危害防制條例施行法律問題研討會亦同此
    見解），是前述修正之條文尚未施行，自無新舊法比較適用
    之問題，併予敘明。
五、沒收：
  (一)按犯毒品危害防制條例第四條至第九條、第十二條、第十三
    條或第十四條第一項、第二項之罪者，其供犯罪所用或因犯
    罪所得之財物，均沒收之，如全部或一部不能沒收時，追徵
    其價額或以其財產抵償之，為該條例第十九條第一項所明定
    。而犯罪所得之財物，不能與正常營利事業計算營利所得之
    情形相提並論，是所稱因犯罪所得之財物，乃指犯罪行為所
    直接取得而法律上無第三人得主張權利之一切財物而言，則
    上開規定所指販賣毒品所得之財物，依法諭知沒收時，舉凡
    販賣毒品所得之財物，不問其中何部分屬於成本，何部分屬
    於犯罪之利得，均應予以沒收，並非僅限於所賺取之差價部
    分，始符立法之本旨（最高法院九十八年度台上字第三○八
    一號判決意旨參照）；又按共同正犯之犯罪所得為新臺幣時
    ，因係合併計算，且於全部或一部不能沒收時以其財產抵償
    之，為避免執行時發生重複沒收、抵償之情形，故各共同正
    犯之間係採連帶沒收主義，於裁判時僅諭知連帶沒收，不得
    就全體共同正犯之總所得對各該共同正犯分別重複諭知沒收
    （最高法院九十五年度台上字第三八八三號判決意旨參照）
    。查被告與不詳成年男子就犯罪事實欄一(一)至(八)所示販賣第
    一級毒品所得之金錢，分別係被告與不詳成年男子犯販賣第
    一級毒品罪所得之財物，雖均未扣案，然應依毒品危害防制
    條例第十九條第一項規定，各應於其主刑下宣告連帶沒收，
    如全部或一部不能沒收時，以其等財產連帶抵償之；被告與
    朱偉誌、陳建維就犯罪事實欄一(九)所示販賣第一級毒品所得
    之金錢，分別係被告與朱偉誌、陳建維犯販賣第一級毒品罪
    所得之財物，雖均未扣案，然應依毒品危害防制條例第十九
    條第一項規定，各應於其主刑下宣告連帶沒收，如全部或一
    部不能沒收時，以其等財產連帶抵償之；被告與朱偉誌、丙○○、陳建維就犯罪事實欄一(十)所示販賣第一級毒品所得之
    金錢，分別係被告與朱偉誌、丙○○、陳建維犯販賣第一級
    毒品罪所得之財物，雖均未扣案，然應依毒品危害防制條例
    第十九條第一項規定，各應於其主刑下宣告連帶沒收，如全
    部或一部不能沒收時，以其等財產連帶抵償之；被告與朱偉
    誌、不詳成年男子就犯罪事實欄一(十一)至(十八)所示販賣第一級毒
    品所得之金錢，分別係被告與朱偉誌、不詳成年男子犯販賣
    第一級毒品罪所得之財物，雖均未扣案，然應依毒品危害防
    制條例第十九條第一項規定，各應於其主刑下宣告連帶沒收
    ，如全部或一部不能沒收時，以其等財產連帶抵償之；被告
    與朱偉誌就犯罪事實欄一、所示販賣第一級毒品所得之
    金錢，分別係被告與朱偉誌犯販賣第一級毒品罪所得之財物
    ，雖均未扣案，然應依毒品危害防制條例第十九條第一項規
    定，各應於其主刑下宣告連帶沒收，如全部或一部不能沒收
    時，以其等財產連帶抵償之；又被告就犯罪事實欄一(十九)至
    、至所示販賣第一級毒品所得之金錢，雖未扣案，然仍
    應依同條例第十九條第一項規定於其主刑下宣告沒收之，如
    全部或一部不能沒收時，以其財產抵償之。
  (二)按犯毒品危害防制條例第四條至第九條、第十二條、第十三
    條或第十四條第一項、第二項之罪者，其供犯罪所用或因犯
    罪所得之財物，均沒收之，如全部或一部不能沒收時，追徵
    其價額或以其財產抵償之，該條例第十九條第一項定有明文
    。倘犯罪所得之財物為新臺幣時，因其本身即為我國現行貨
    幣價值之表示，固不發生追徵其價額之問題；惟其犯罪所得
    若為新臺幣以外之財物，而全部或一部不能沒收時，則應追
    徵其價額，使其繳納與原物相當之價額，或以其財產抵償之
    ，方能達到沒收之目的。其供犯罪所用之物，若為新臺幣以
    外之財物，而全部或一部不能沒收時，亦同（最高法院九十
    八年度台上字第三○三九號判決意旨參照）。又按共同正犯
    之犯罪所用或因犯罪所得之物採連帶沒收主義，乃因共同正
    犯於犯意聯絡範圍內，同負行為責任，且為避免執行時發生
    重複沒收之故。因此若應沒收之物係屬特定之物，因彼等就
    該沒收之物，應共同負責，且無重複執行沒收之疑慮，自無
    諭知連帶沒收之必要，如未扣案，併諭知如不能沒收時，應
    追徵其價額或以共同正犯財產連帶抵償之，於法難謂有違（
    最高法院九十八年度台上字第四○○三號判決意旨參照）。
    查門號0000000000號ＳＩＭ卡一張，雖未扣案，
    惟被告既承認該門號為其所有（參見本院卷第二○八頁背面
    ），且係與不詳成年男子共犯本案犯罪事實欄一(一)至(七)所示
    販賣海洛因犯行所用，爰諭知沒收，如全部或一部不能沒收
    時，連帶追徵其價額或以其等財產連帶抵償之；門號000
    0000000號ＳＩＭ卡一張，雖未扣案，惟被告既承認
    該門號為其所有（參見本院卷第二○八頁背面），且係與朱
    偉誌共犯本案犯罪事實欄一、所示販賣海洛因犯行所用
    ，爰諭知沒收，如全部或一部不能沒收時，連帶追徵其價額
    或以其等財產連帶抵償之；門號0000000000號Ｓ
    ＩＭ卡一張，雖未扣案，惟被告既承認該門號為其所有（參
    見本院卷第二○八頁背面），且係供本案犯罪事實欄一、
    、至所示販賣海洛因犯行所用，爰諭知沒收，如全部
    或一部不能沒收時，追徵其價額或以其財產抵償之；門號0
    000000000號ＳＩＭ卡一張，雖未扣案，惟被告既
    承認該門號為其所有（參見本院卷第二○八頁背面），且係
    供本案犯罪事實欄一、、所示販賣海洛因犯行所用，
    爰諭知沒收，如全部或一部不能沒收時，追徵其價額或以其
    財產抵償之。
  (三)扣案之門號0000000000行動電話一支（含ＳＩＭ
    卡一張），被告承認手機及門號為其所有（參見本院卷第二
    一○頁），且係與不詳成年男子共犯本案犯罪事實欄一(八)所
    示販賣海洛因犯行所用，爰諭知沒收。
  (四)按毒品危害防制條例第十九條第一項所定，應沒收之供犯罪
    所用之物，雖不以扣案為必要，但以屬於犯罪行為人所有者
    為限（最高法院九十七年度台上字第一八六○號判決意旨參
    照）。查未扣案之門號0000000000、00000
    00000號所搭配之手機各一支，被告供稱係向綽號水牛
    之人所借等語（參見本院卷第二○八頁），則上開二門號所
    搭配之手機各一支即非被告所有，爰不為沒收之諭知；復未
    扣案之供被告用以販賣海洛因予戊○○之不詳門號手機，無
    證據證明係被告所有，不為沒收之諭知；又未扣案之門號0
    000000000號行動電話一支（含ＳＩＭ卡一張），
    雖係供被告用以販賣海洛因予丙○○所用之物，然被告否認
    該行動電話為其所有（參見本院卷第二○八頁），本院復查
    無證據可資證明該行動電話為被告所有，亦不為沒收之諭知
    。
  (五)扣案之門號0000000000號行動電話一支（含ＳＩ
    Ｍ卡一張），雖為被告所有，然依卷內資料查無與本案所列
    之販賣海洛因犯行相關，又非違禁物，依法不得沒收。
貳、無罪部分：
一、公訴意旨略以：被告於九十七年十月七日，在臺中縣豐原市
    ○○○○道附近之檳榔攤，販賣九百元之海洛因予丁○○，
    因認被告此部分尚涉犯毒品危害防制條例第四條第一項販賣
    第一級毒品罪嫌。
二、按犯罪事實應依證據認定之，無證據不得認定其犯罪事實；
    又不能證明被告犯罪者，應諭知無罪之判決，刑事訴訟法第
    一百五十四條第二項、第三百零一條第一項分別定有明文。
    次按認定不利於被告之事實，須依積極證據，苟積極證據不
    足為不利於被告事實之認定時，即應為有利於被告之認定，
    更不必有何有利之證據；又事實之認定，應憑證據，如未能
    發現相當證據，或證據不足以證明，自不能以推測或擬制之
    方法，以為裁判之基礎，最高法院分別著有三十年上字第八
    一六號、四十年臺上字第八六號判例可資參照。
三、公訴人認被告尚涉有前開犯行，無非係以證人丁○○於偵查
    中之證詞，及門號0000000000號行動電話九十七
    年十月七日監察譯文為其所憑之論據。訊據被告於警詢、偵
    查中及本院審理初時均否認有此次販賣海洛因之犯行，惟於
    九十八年七月二十九日本院審理時，承認有如起訴書所載販
    賣海洛因八次予證人丁○○。
四、經查：
  (一)按被告或共犯之自白，不得作為有罪判決之唯一證據，仍應
    調查其他必要之證據，以察其是否與事實相符，刑事訴訟法
    一百五十六條第二項訂有明文。查證人丁○○於偵查中雖證
    稱：九十七年十月七日有買到海洛因，被告在豐原交流道附
    近之檳榔攤有賣伊九百元海洛因云云（參見偵查卷(二)第三四
    頁），惟證人丁○○於本院審理時改稱：九十七年十月七日
    下午五時二十一分三十六秒監聽譯文是伊的通話，通話對象
    是被告，是與被告在閒聊，因為如果伊跟不認識的人不會聊
    那麼多話，依照這一通通話之監聽譯文來看，伊應該是沒有
    向被告拿海洛因，伊在偵查中為什麼會這麼講，伊也忘記了
    等語（參見本院卷第一五○頁），又證稱：九十七年十月七
    日這一通是閒聊的，伊可以確定沒有拿到海洛因等語（參見
    本院卷第一五四頁背面），則證人丁○○證述前後不符，何
    者為真，即須以其他證據加以檢驗。
  (二)門號0000000000號行動電話九十七年十月七日下
    午五時二十一分三十六秒之監察譯文如下：
    被告：喂。
    丁○○：她沒開機。
    被告：她是在做什麼？
    丁○○：你說那個女子喔？做檳榔攤。
    被告：那一攤？
    丁○○：００７啊。
    被告：那一間的？
    丁○○：在國道四號要去東勢那裏。
    被告：你沒有將要拿去質借？…我的二千你不趕快拿來還？
    丁○○：我知道。
    被告：你在厝喔？
    丁○○：對。
    被告：在住的那裏還是家裏？
    丁○○：住的那裏，有什麼好康的？
    被告：伊嘿有很茫嗎？
    丁○○：有啊。
    被告：怎樣很茫？
    丁○○：我吃他的都會吐。
    被告：會吐？會吐就是不錯啊。
    丁○○：他的拿回來還會洗吶。
    被告：洗多大？
    丁○○：我不知道，他每次拿回來會再洗，沒洗那次更茫。
    被告：說廢話。
    丁○○：他的是不錯，在要才跟他拿…我爸會給我操啊。
    被告：你要躲啊。
    丁○○：我只要不讓他知道我還有在沾染就好了。
    被告：他知道你有在吃嗎？
    丁○○：知道啊，沒咧？
    被告：你甘有被抓過？
    丁○○：不曾。
    被告：有被家人發現嗎？
    丁○○：我就那時找不到你們，那時我叫我弟去拿，結果我
            不知道他去向我小舅，後來才知道。
    被告：你弟在做什麼？
    丁○○：做工作。
    被告：做什麼？
    丁○○：做工廠。
    被告：你弟有在吃嗎？
    丁○○：我弟吃Ｋ啊。
    被告：他都去跟誰拿？
    丁○○：他都去跟嘉宏拿。
    被告：嘉宏是誰？
    丁○○：他朋友啊。
    被告：拿一個多少？
    丁○○：不必錢的。
    被告：那麼好。
    丁○○：不知道吶，嘉宏好像也有在做吧。
    被告：嘉宏是誰？
    丁○○：我不知道，也是豐原人。
    被告：那個那麼便宜，幾百塊而已。
    丁○○：對啊，他沒有在吃這個。
    被告：是喔。
    丁○○：我若在吃時也是偷偷地吃。
    被告：你跟他講，他若要我也有很多。
    丁○○：Ｋ啊。
    被告：對啊。
    丁○○：你也有這個歐。
    被告：很多好不好，之前留下來的。
    丁○○：你拿那麼多東西幹什麼？
    被告：歡喜啊，現金拿的。
    丁○○：嘿是說這支電話沒什麼人知道，是要做誰？
    被告：沒做又不會死，我電話來了，等一下打給妳。
    丁○○：好。
    觀諸上開監察譯文內容，並無被告與證人丁○○相約交易海
    洛因之時間、地點、金額、數量等話，足見被告與證人丁○○此次通話純屬閒聊，而卷內亦無九十七年十月七日其他被
    告與丁○○通話之監聽譯文，是憑此譯文內容，自以證人丁○○於本院審理時證述為真，證人丁○○於偵查中之證詞與
    卷內資料不符，要難為被告有罪之認定。
  (三)從而，被告雖自白於起訴書所載時、地販賣八次海洛因予證
    人丁○○，然依證人丁○○於本院審理時之證詞及卷內譯文
    等證據，並不足認定九十七年十月七日被告有販賣海洛因予
    證人丁○○，自不得單憑被告之自白，作為有罪判決之唯一
    證據。
五、綜上，此部分尚乏積極證據足資證明被告確有如公訴意旨欄
    所示之販賣海洛因犯行，且未達通常一般之人均不致於有所
    懷疑，而得確信其為真實之程度，揆諸前揭條文及判例意旨
    ，尚難僅憑推測或擬制之方法，即遽為被告此部分有罪之論
    斷。此外，本院復查無其他積極證據足資認定被告有如公訴
    意旨欄所示之販賣海洛因犯行，被告此部分犯行既屬不能證
    明，依首揭規定，此部分均應諭知被告如附表貳所示之無罪
    判決。
、證人丙○○於本院審理時供前具結，對於該案情有重要關係
    之「是否向被告購買海洛因」等事項，為不實陳述，涉及刑
    法第一百六十八條偽證罪嫌，宜由檢察官另行依法妥適處理
    ，附此敘明。
據上論斷，應依刑事訴訟法第二百九十九條第一項前段、第三百
零一條第一項，毒品危害防制條例第四條第一項、第十九條第一
項，刑法第十一條、第二十八條、第五十一條第五款、第五十九
條，判決如主文。
中    華    民    國    98    年    9     月    9     日
                  刑事第十三庭  審判長法  官  陳得利
                                      法  官  許月馨
                                      法  官  黃裕仁
以上正本證明與原本無異。
如不服本判決應於收受判決後十日內向本院提出上訴書狀，並應
敘述具體理由；其未敘述上訴理由者，應於上訴期間屆滿後二十
日內向本院補提理由書（均須按他造當事人之人數附繕本，切勿
逕送上級法院）。
                                      書記官  何惠文
中    華    民    國    98    年    9     月    9     日
附表壹：
┌──┬───┬───────┬───────────────────┐
│編號│犯  行│所犯法條及罪名│宣          告          刑            │
├──┼───┼───────┼───────────────────┤
│ 一 │如犯罪│毒品危害防制條│庚○○共同販賣第一級毒品，處有期徒刑拾│
│    │事實欄│例第四條第一項│伍年陸月。因犯罪所得之財物新臺幣伍佰元│
│    │一(一)所│販賣第一級毒品│，與不詳成年男子連帶沒收之，如全部或一│
│    │示    │罪。          │部不能沒收時，以其等財產連帶抵償之；又│
│    │      │              │未扣案之門號0000000000號ＳＩ│
│    │      │              │Ｍ卡壹張，沒收，如全部或一部不能沒收時│
│    │      │              │，與不詳成年男子連帶追徵其價額或以其等│
│    │      │              │財產連帶抵償之。                      │
├──┼───┼───────┼───────────────────┤
│ 二 │如犯罪│毒品危害防制條│庚○○共同販賣第一級毒品，處有期徒刑拾│
│    │事實欄│例第四條第一項│伍年捌月。因犯罪所得之財物新臺幣壹仟元│
│    │一(二)所│販賣第一級毒品│，與不詳成年男子連帶沒收之，如全部或一│
│    │示    │罪。          │部不能沒收時，以其等財產連帶抵償之；又│
│    │      │              │未扣案之門號0000000000號ＳＩ│
│    │      │              │Ｍ卡壹張，沒收，如全部或一部不能沒收時│
│    │      │              │，連帶追徵其價額或以其等財產連帶抵償之│
│    │      │              │。                                    │
├──┼───┼───────┼───────────────────┤
│ 三 │如犯罪│毒品危害防制條│庚○○共同販賣第一級毒品，處有期徒刑拾│
│    │事實欄│例第四條第一項│伍年陸月。因犯罪所得之財物新臺幣伍佰元│
│    │一(三)所│販賣第一級毒品│，與不詳成年男子連帶沒收之，如全部或一│
│    │示    │罪。          │部不能沒收時，以其等財產連帶抵償之；又│
│    │      │              │未扣案之門號0000000000號ＳＩ│
│    │      │              │Ｍ卡壹張，沒收，如全部或一部不能沒收時│
│    │      │              │，與不詳成年男子連帶追徵其價額或以其等│
│    │      │              │財產連帶抵償之。                      │
├──┼───┼───────┼───────────────────┤
│ 四 │如犯罪│毒品危害防制條│庚○○共同販賣第一級毒品，處有期徒刑拾│
│    │事實欄│例第四條第一項│伍年陸月。因犯罪所得之財物新臺幣伍佰元│
│    │一(四)所│販賣第一級毒品│，與不詳成年男子連帶沒收之，如全部或一│
│    │示    │罪。          │部不能沒收時，以其等財產連帶抵償之；又│
│    │      │              │未扣案之門號0000000000號ＳＩ│
│    │      │              │Ｍ卡壹張，沒收，如全部或一部不能沒收時│
│    │      │              │，與不詳成年男子連帶追徵其價額或以其等│
│    │      │              │財產連帶抵償之。                      │
├──┼───┼───────┼───────────────────┤
│ 五 │如犯罪│毒品危害防制條│庚○○共同販賣第一級毒品，處有期徒刑拾│
│    │事實欄│例第四條第一項│伍年陸月。因犯罪所得之財物新臺幣伍佰元│
│    │一(五)所│販賣第一級毒品│，與不詳成年男子連帶沒收之，如全部或一│
│    │示    │罪。          │部不能沒收時，以其等財產連帶抵償之；又│
│    │      │              │未扣案之門號0000000000號ＳＩ│
│    │      │              │Ｍ卡壹張，沒收，如全部或一部不能沒收時│
│    │      │              │，與不詳成年男子連帶追徵其價額或以其等│
│    │      │              │財產連帶抵償之。                      │
├──┼───┼───────┼───────────────────┤
│ 六 │如犯罪│毒品危害防制條│庚○○共同販賣第一級毒品，處有期徒刑拾│
│    │事實欄│例第四條第一項│伍年陸月。因犯罪所得之財物新臺幣伍佰元│
│    │一(六)所│販賣第一級毒品│，與不詳成年男子連帶沒收之，如全部或一│
│    │示    │罪。          │部不能沒收時，以其等財產連帶抵償之；又│
│    │      │              │未扣案之門號0000000000號ＳＩ│
│    │      │              │Ｍ卡壹張，沒收，如全部或一部不能沒收時│
│    │      │              │，與不詳成年男子連帶追徵其價額或以其等│
│    │      │              │財產連帶抵償之。                      │
├──┼───┼───────┼───────────────────┤
│ 七 │如犯罪│毒品危害防制條│庚○○共同販賣第一級毒品，處有期徒刑拾│
│    │事實欄│例第四條第一項│伍年陸月。因犯罪所得之財物新臺幣伍佰元│
│    │一(七)所│販賣第一級毒品│，與不詳成年男子連帶沒收之，如全部或一│
│    │示    │罪。          │部不能沒收時，以其等財產連帶抵償之；又│
│    │      │              │未扣案之門號0000000000號ＳＩ│
│    │      │              │Ｍ卡壹張，沒收，如全部或一部不能沒收時│
│    │      │              │，與不詳成年男子連帶追徵其價額或以其等│
│    │      │              │財產連帶抵償之。                      │
├──┼───┼───────┼───────────────────┤
│ 八 │如犯罪│毒品危害防制條│庚○○共同販賣第一級毒品，處有期徒刑拾│
│    │事實欄│例第四條第一項│伍年捌月。因犯罪所得之財物新臺幣壹仟元│
│    │一(八)所│販賣第一級毒品│，與不詳成年男子連帶沒收之，如全部或一│
│    │示    │罪。          │部不能沒收時，以其等財產連帶抵償之；又│
│    │      │              │扣案之門號0000000000號行動電│
│    │      │              │話壹支（含ＳＩＭ卡壹張），沒收。      │
├──┼───┼───────┼───────────────────┤
│ 九 │如犯罪│毒品危害防制條│庚○○共同販賣第一級毒品，處有期徒刑拾│
│    │事實欄│例第四條第一項│伍年捌月。因犯罪所得之財物新臺幣壹仟元│
│    │一(九)所│販賣第一級毒品│，與朱偉誌、陳建維連帶沒收之，如全部或│
│    │示    │罪。          │一部不能沒收時，以其等財產連帶抵償之。│
├──┼───┼───────┼───────────────────┤
│ 十 │如犯罪│毒品危害防制條│庚○○共同販賣第一級毒品，處有期徒刑拾│
│    │事實欄│例第四條第一項│伍年陸月。因犯罪所得之財物新臺幣伍佰元│
│    │一(十)所│販賣第一級毒品│，與朱偉誌、丙○○、陳建維連帶沒收之，│
│    │示    │罪。          │如全部或一部不能沒收時，以其等財產連帶│
├──┼───┼───────┼───────────────────┤
│十一│如犯罪│毒品危害防制條│庚○○共同販賣第一級毒品，處有期徒刑拾│
│    │事實欄│例第四條第一項│伍年捌月。因犯罪所得之財物新臺幣壹仟元│
│    │一(十一)所│販賣第一級毒品│，與朱偉誌、不詳成年男子連帶沒收之，如│
│    │示    │罪。          │全部或一部不能沒收時，以其等財產連帶抵│
│    │      │              │償之。                                │
├──┼───┼───────┼───────────────────┤
│十二│如犯罪│毒品危害防制條│庚○○共同販賣第一級毒品，處有期徒刑拾│
│    │事實欄│例第四條第一項│伍年捌月。因犯罪所得之財物新臺幣壹仟元│
│    │一(十二)所│販賣第一級毒品│，與朱偉誌、不詳成年男子連帶沒收之，如│
│    │示    │罪。          │全部或一部不能沒收時，以其等財產連帶抵│
│    │      │              │償之。                                │
├──┼───┼───────┼───────────────────┤
│十三│如犯罪│毒品危害防制條│庚○○共同販賣第一級毒品，處有期徒刑拾│
│    │事實欄│例第四條第一項│伍年捌月。因犯罪所得之財物新臺幣壹仟元│
│    │一(十三)所│販賣第一級毒品│，與朱偉誌、不詳成年男子連帶沒收之，如│
│    │示    │罪。          │全部或一部不能沒收時，以其等財產連帶抵│
│    │      │              │償之。                                │
├──┼───┼───────┼───────────────────┤
│十四│如犯罪│毒品危害防制條│庚○○共同販賣第一級毒品，處有期徒刑拾│
│    │事實欄│例第四條第一項│伍年捌月。因犯罪所得之財物新臺幣壹仟元│
│    │一(十四)所│販賣第一級毒品│，與朱偉誌、不詳成年男子連帶沒收之，如│
│    │示    │罪。          │全部或一部不能沒收時，以其等財產連帶抵│
│    │      │              │償之。                                │
├──┼───┼───────┼───────────────────┤
│十五│如犯罪│毒品危害防制條│庚○○共同販賣第一級毒品，處有期徒刑拾│
│    │事實欄│例第四條第一項│伍年捌月。因犯罪所得之財物新臺幣壹仟元│
│    │一(十五)所│販賣第一級毒品│，與朱偉誌、不詳成年男子連帶沒收之，如│
│    │示    │罪。          │全部或一部不能沒收時，以其等財產連帶抵│
│    │      │              │償之。                                │
├──┼───┼───────┼───────────────────┤
│十六│如犯罪│毒品危害防制條│庚○○共同販賣第一級毒品，處有期徒刑拾│
│    │事實欄│例第四條第一項│伍年捌月。因犯罪所得之財物新臺幣壹仟元│
│    │一(十六)所│販賣第一級毒品│，與朱偉誌、不詳成年男子連帶沒收之，如│
│    │示    │罪。          │全部或一部不能沒收時，以其等財產連帶抵│
│    │      │              │償之。                                │
├──┼───┼───────┼───────────────────┤
│十七│如犯罪│毒品危害防制條│庚○○共同販賣第一級毒品，處有期徒刑拾│
│    │事實欄│例第四條第一項│伍年捌月。因犯罪所得之財物新臺幣壹仟元│
│    │一(十七)所│販賣第一級毒品│，與朱偉誌、不詳成年男子連帶沒收之，如│
│    │示    │罪。          │全部或一部不能沒收時，以其等財產連帶抵│
│    │      │              │償之。                                │
├──┼───┼───────┼───────────────────┤
│十八│如犯罪│毒品危害防制條│庚○○共同販賣第一級毒品，處有期徒刑拾│
│    │事實欄│例第四條第一項│伍年捌月。因犯罪所得之財物新臺幣壹仟元│
│    │一(十八)所│販賣第一級毒品│，與朱偉誌、不詳成年男子連帶沒收之，如│
│    │示    │罪。          │全部或一部不能沒收時，以其等財產連帶抵│
│    │      │              │償之。                                │
├──┼───┼───────┼───────────────────┤
│十九│如犯罪│毒品危害防制條│庚○○販賣第一級毒品，處有期徒刑拾伍年│
│    │事實欄│例第四條第一項│陸月。因犯罪所得之財物新臺幣壹仟元，沒│
│    │一(十九)所│販賣第一級毒品│收，如全部或一部不能沒收時，以其財產抵│
│    │示    │罪。          │償之。                                │
├──┼───┼───────┼───────────────────┤
│二十│如犯罪│毒品危害防制條│庚○○販賣第一級毒品，處有期徒刑拾伍年│
│    │事實欄│例第四條第一項│陸月。因犯罪所得之財物新臺幣壹仟元，沒│
│    │一(二十)所│販賣第一級毒品│收，如全部或一部不能沒收時，以其財產抵│
│    │示    │罪。          │償之。                                │
├──┼───┼───────┼───────────────────┤
│二一│如犯罪│毒品危害防制條│庚○○販賣第一級毒品，處有期徒刑拾伍年│
│    │事實欄│例第四條第一項│陸月。因犯罪所得之財物新臺幣壹仟元，沒│
│    │一所│販賣第一級毒品│收，如全部或一部不能沒收時，以其財產抵│
│    │示    │罪。          │償之。                                │
├──┼───┼───────┼───────────────────┤
│二二│如犯罪│毒品危害防制條│庚○○販賣第一級毒品，處有期徒刑拾伍年│
│    │事實欄│例第四條第一項│陸月。因犯罪所得之財物新臺幣壹仟元，沒│
│    │一所│販賣第一級毒品│收，如全部或一部不能沒收時，以其財產抵│
│    │示    │罪。          │償之。                                │
├──┼───┼───────┼───────────────────┤
│二三│如犯罪│毒品危害防制條│庚○○販賣第一級毒品，處有期徒刑拾伍年│
│    │事實欄│例第四條第一項│肆月。因犯罪所得之財物新臺幣壹仟元，沒│
│    │一所│販賣第一級毒品│收，如全部或一部不能沒收時，以其財產抵│
│    │示    │罪。          │償之；又未扣案之門號000000000│
│    │      │              │○號ＳＩＭ卡壹張，沒收，如全部或一部不│
│    │      │              │能沒收時，追徵其價額或以其財產抵償之。│
├──┼───┼───────┼───────────────────┤
│二四│如犯罪│毒品危害防制條│庚○○販賣第一級毒品，處有期徒刑拾伍年│
│    │事實欄│例第四條第一項│肆月。因犯罪所得之財物新臺幣壹仟元，沒│
│    │一所│販賣第一級毒品│收，如全部或一部不能沒收時，以其財產抵│
│    │示    │罪。          │償之；又未扣案之門號000000000│
│    │      │              │○號ＳＩＭ卡壹張，沒收，如全部或一部不│
│    │      │              │能沒收時，追徵其價額或以其財產抵償之。│
├──┼───┼───────┼───────────────────┤
│二五│如犯罪│毒品危害防制條│庚○○販賣第一級毒品，處有期徒刑拾伍年│
│    │事實欄│例第四條第一項│肆月。因犯罪所得之財物新臺幣壹仟元，沒│
│    │一所│販賣第一級毒品│收，如全部或一部不能沒收時，以其財產抵│
│    │示    │罪。          │償之；又未扣案之門號000000000│
│    │      │              │九號ＳＩＭ卡壹張，沒收，如全部或一部不│
│    │      │              │能沒收時，追徵其價額或以其財產抵償之。│
├──┼───┼───────┼───────────────────┤
│二六│如犯罪│毒品危害防制條│庚○○販賣第一級毒品，處有期徒刑拾伍年│
│    │事實欄│例第四條第一項│月。因犯罪所得之財物新臺幣玖佰元，沒│
│    │一所│販賣第一級毒品│收，如全部或一部不能沒收時，以其財產抵│
│    │示    │罪。          │償之；又未扣案之門號000000000│
│    │      │              │九號ＳＩＭ卡壹張，沒收，如全部或一部不│
│    │      │              │能沒收時，追徵其價額或以其財產抵償之。│
├──┼───┼───────┼───────────────────┤
│二七│如犯罪│毒品危害防制條│庚○○販賣第一級毒品，處有期徒刑拾伍年│
│    │事實欄│例第四條第一項│月。因犯罪所得之財物新臺幣玖佰元，沒│
│    │一所│販賣第一級毒品│收，如全部或一部不能沒收時，以其財產抵│
│    │示    │罪。          │償之；又未扣案之門號000000000│
│    │      │              │九號ＳＩＭ卡壹張，沒收，如全部或一部不│
│    │      │              │能沒收時，追徵其價額或以其財產抵償之。│
├──┼───┼───────┼───────────────────┤
│二八│如犯罪│毒品危害防制條│庚○○共同販賣第一級毒品，處有期徒刑拾│
│    │事實欄│例第四條第一項│伍年肆月。因犯罪所得之財物新臺幣玖佰元│
│    │一所│販賣第一級毒品│，與朱偉誌連帶沒收之，如全部或一部不能│
│    │示    │罪。          │沒收時，以其等財產連帶抵償之；又未扣案│
│    │      │              │之門號0000000000號ＳＩＭ卡壹│
│    │      │              │張，沒收，如全部或一部不能沒收時，與朱│
│    │      │              │偉誌連帶追徵其價額或以其等財產連帶抵償│
│    │      │              │之。                                  │
├──┼───┼───────┼───────────────────┤
│二九│如犯罪│毒品危害防制條│庚○○共同販賣第一級毒品，處有期徒刑拾│
│    │事實欄│例第四條第一項│伍年月。因犯罪所得之財物新臺幣肆佰元│
│    │一所│販賣第一級毒品│，與朱偉誌連帶沒收之，如全部或一部不能│
│    │示    │罪。          │沒收時，以其等財產連帶抵償之；又未扣案│
│    │      │              │之門號0000000000號ＳＩＭ卡壹│
│    │      │              │張，沒收，如全部或一部不能沒收時，與朱│
│    │      │              │偉誌連帶追徵其價額或以其等財產連帶抵償│
│    │      │              │之。                                  │
├──┼───┼───────┼───────────────────┤
│三十│如犯罪│毒品危害防制條│庚○○販賣第一級毒品，處有期徒刑拾伍年│
│    │事實欄│例第四條第一項│月。因犯罪所得之財物新臺幣玖佰元，沒│
│    │一所│販賣第一級毒品│收，如全部或一部不能沒收時，以其財產抵│
│    │示    │罪。          │償之；又未扣案之門號000000000│
│    │      │              │○號ＳＩＭ卡壹張，沒收，如全部或一部不│
│    │      │              │能沒收時，追徵其價額或以其財產抵償之。│
├──┼───┼───────┼───────────────────┤
│三一│如犯罪│毒品危害防制條│庚○○販賣第一級毒品，處有期徒刑拾伍年│
│    │事實欄│例第四條第一項│肆月。因犯罪所得之財物新臺幣壹仟元，沒│
│    │一所│販賣第一級毒品│收，如全部或一部不能沒收時，以其財產抵│
│    │示    │罪。          │償之；又未扣案之門號000000000│
│    │      │              │○號ＳＩＭ卡壹張，沒收，如全部或一部不│
│    │      │              │能沒收時，追徵其價額或以其財產抵償之。│
├──┼───┼───────┼───────────────────┤
│三二│如犯罪│毒品危害防制條│庚○○販賣第一級毒品，處有期徒刑拾伍年│
│    │事實欄│例第四條第一項│貳月。因犯罪所得之財物新臺幣伍佰元，沒│
│    │一所│販賣第一級毒品│收，如全部或一部不能沒收時，以其財產抵│
│    │示    │罪。          │償之；又未扣案之門號000000000│
│    │      │              │○號ＳＩＭ卡壹張，沒收，如全部或一部不│
│    │      │              │能沒收時，追徵其價額或以其財產抵償之。│
├──┼───┼───────┼───────────────────┤
│三三│如犯罪│毒品危害防制條│庚○○販賣第一級毒品，處有期徒刑拾伍年│
│    │事實欄│例第四條第一項│肆月。因犯罪所得之財物新臺幣壹仟元，沒│
│    │一所│販賣第一級毒品│收，如全部或一部不能沒收時，以其財產抵│
│    │示    │罪。          │償之；又未扣案之門號000000000│
│    │      │              │○號ＳＩＭ卡壹張，沒收，如全部或一部不│
│    │      │              │能沒收時，追徵其價額或以其財產抵償之。│
├──┼───┼───────┼───────────────────┤
│三四│如犯罪│毒品危害防制條│庚○○販賣第一級毒品，處有期徒刑拾伍年│
│    │事實欄│例第四條第一項│月。因犯罪所得之財物新臺幣玖佰元，沒│
│    │一所│販賣第一級毒品│收，如全部或一部不能沒收時，以其財產抵│
│    │示    │罪。          │償之；又未扣案之門號000000000│
│    │      │              │○號ＳＩＭ卡壹張，沒收，如全部或一部不│
│    │      │              │能沒收時，追徵其價額或以其財產抵償之。│
├──┼───┼───────┼───────────────────┤
│三五│如犯罪│毒品危害防制條│庚○○販賣第一級毒品，處有期徒刑拾伍年│
│    │事實欄│例第四條第一項│貳月。因犯罪所得之財物新臺幣伍佰元，沒│
│    │一所│販賣第一級毒品│收，如全部或一部不能沒收時，以其財產抵│
│    │示    │罪。          │償之；又未扣案之門號000000000│
│    │      │              │○號ＳＩＭ卡壹張，沒收，如全部或一部不│
│    │      │              │能沒收時，追徵其價額或以其財產抵償之。│
├──┼───┼───────┼───────────────────┤
│三六│如犯罪│毒品危害防制條│庚○○販賣第一級毒品，處有期徒刑拾伍年│
│    │事實欄│例第四條第一項│月。因犯罪所得之財物新臺幣玖佰元，沒│
│    │一所│販賣第一級毒品│收，如全部或一部不能沒收時，以其財產抵│
│    │示    │罪。          │償之；又未扣案之門號000000000│
│    │      │              │○號ＳＩＭ卡壹張，沒收，如全部或一部不│
│    │      │              │能沒收時，追徵其價額或以其財產抵償之。│
├──┼───┼───────┼───────────────────┤
│三七│如犯罪│毒品危害防制條│庚○○販賣第一級毒品，處有期徒刑拾伍年│
│    │事實欄│例第四條第一項│貳月。因犯罪所得之財物新臺幣伍佰元，沒│
│    │一所│販賣第一級毒品│收，如全部或一部不能沒收時，以其財產抵│
│    │示    │罪。          │償之；又未扣案之門號000000000│
│    │      │              │○號ＳＩＭ卡壹張，沒收，如全部或一部不│
│    │      │              │能沒收時，追徵其價額或以其財產抵償之。│
└──┴───┴───────┴───────────────────┘
附表貳：
┌──┬──────────┬─────────────────────┐
│編號│被    訴    行    為│被        訴        法      條            │
├──┼──────────┼─────────────────────┤
│ 一 │如貳一公訴意旨欄所示│被告被訴毒品危害防制條例第四條第一項販賣第│
│    │。                  │一級毒品罪嫌                              │
└──┴──────────┴─────────────────────┘
附錄論罪科刑法條
毒品危害防制條例第四條第一項
製造、運輸、販賣第一級毒品者，處死刑或無期徒刑；處無期徒
刑者，得併科新臺幣一千萬元以下罰金。


司法院資訊處製作；財團法人民間司法改革基金會備份。
